【裁判字號】    98,小上,96
【裁判日期】    981130
【裁判案由】    清償債務
【裁判全文】
臺灣板橋地方法院民事裁定              98年度小上字第96號
上  訴  人  甲○○○
被上  訴人  臺灣新光商業銀行股份有限公司
法定代理人  李增昌
上列當事人間請求清償債務事件，上訴人對於中華民國98年10月
16日本院簡易庭98年度板小字第3056號第一審小額判決提起上訴
，本院管轄小額訴訟程序第二審之合議庭裁定如下：
    主  文
上訴駁回。
第二審訴訟費用新臺幣壹仟伍佰元由上訴人負擔。
    理  由
一、按對於小額程序之第一審裁判之上訴，非以其違背法令為理
    由，不得為之，民事訴訟法第436條之24第2項定有明文。所
    謂判決違背法令係指判決不適用法規或適用不當者而言。次
    按當事人於第二審程序不得提出新攻擊或防禦方法，同法第
    436條之28前段亦規定甚明。
二、本件上訴意旨略以：行政院金融監督管理委員會於民國96年
    7月1日起，宣佈消費者分期購買遞延性商品或服務時，如商
    店無法提供應有之服務，消費者可檢具證明文件向銀行申請
    止付餘額。本件係因上訴人分期購買包含亞太電信門號、手
    機、訴外人顛峰電信股份有限公司（下稱顛峰公司）之電信
    節費，及原審被告新光行銷股份有限公司（原名誠泰行銷股
    份有限公司，下稱新光行銷公司）以分期付款所包裝之整合
    性商品（下稱系爭商品），各該公司高階主管並多次於專案
    說明會強調彼此間合作關係，上訴人基於此一認知進而購買
    系爭商品。惟系爭商品實為「假分期、真貸款」，原審被告
    新光行銷公司透過傳銷商招攬業務，簽約時傳銷商即收取上
    訴人所有申請文件，未留副本以供上訴人即消費者作合理之
    審閱，新光行銷公司亦未於事後善盡告知義務，說明相關貸
    款約定。新光行銷公司經理謝秉麒曾多次於巔峰公司商品說
    明會中，保證已對顛峰公司多次謹慎評估，致上訴人誤信顛
    峰公司係為銀行保證之公司，事發後卻置之不理，其心可議
    。今顛峰公司既已無法提供系爭商品服務，上訴人自得拒絕
    付款等情，是原判決係有違誤，為此請求將原判決廢棄，駁
    回被上訴人於原審小額訴訟之請求。
三、按「當事人對於他造主張之事實，於言詞辯論時不爭執者，
    視同自認。」民事訴訟法第280 條第1 項前段定有明文，而
    當事人對於他造主張之事實，已於相當時期受合法之通知，
    而於言詞辯論期日不到場，亦未提出準備書狀爭執者，準用
    上開規定（同法同條第3 項規定意旨參照）。經查，原審於
    98年10月9日上午9時50分之調解通知書業於98年9月9日送達
    上訴人，此有送達證書在卷可稽（見原審卷第15頁），是上
    訴人既經合法通知而無正當理由未於上開調解期日到場，亦
    未提出準備書狀就被上訴人主張之事實進行爭執，是原審依
    到場之被上訴人聲請命即為訴訟之辯論，即無不合，且上訴
    人上開於原審之訴訟行為依民事訴訟法第280條第3項準用同
    法同條第1 項之規定，已視同自認。上訴人固於上訴程序中
    以上開上訴意旨為抗辯等情，然上訴人於原審並未提出上開
    抗辯，是其於第二審始行提出，應係訴訟上之新防禦方法，
    自與民事訴訟法第436 條之28前段規定有違；且上訴人既未
    於原審提出上開抗辯，原審自無從加以審酌，進而為上訴人
    不利之認定，亦難認有何違反民事訴訟法第436 條之28但書
    之規定可言，是本件上訴難認係合法。
四、揆諸首開說明，本件上訴理由係於第二審提出訴訟上之新防
    禦方法，於法有違，從而本件上訴難認為合法，應予駁回。
五、本件第二審訴訟費用新臺幣1,500 元應由上訴人負擔，爰確
    定如主文第2 項所示。
六、據上論結，依民事訴訟法第436條之32第1項、第2項、第444
    條第1項前段、第95條、第78條、第436條之19第1 項，裁定
    如主文。
中    華    民    國    98    年    11    月    30    日
                      民事第二庭審判長法官  陳麗玲
                                      法官  連育群
                                      法官  鍾啟煌
以上正本係照原本作成
本裁定不得抗告
中    華    民    國    98    年    11    月    30    日
                                    書記官  張國仁


司法院資訊處製作；財團法人民間司法改革基金會備份。
